【裁判字號】    97,抗,77
【裁判日期】    971008
【裁判案由】    本票裁定
【裁判全文】
臺灣新竹地方法院民事裁定                97年度抗字第77號
抗  告  人  丙○○
            乙○○
相  對  人
即  聲請人  甲○○
上列抗告人與相對人間因本票裁定事件，對於中華民國97年6 月
27日本院97年度票字第480 號裁定提起抗告，本院裁定如下：
    主    文
抗告駁回。
抗告程序費用新臺幣壹仟元由抗告人負擔。
    理    由
一、按執票人向本票發票人行使追索權時，得聲請法院裁定後強
    制執行，此為票據法第123 條所明文規定。又本票執票人依
    上開法條之規定，聲請法院裁定及抗告法院之裁定，僅依非
    訟案件程序，以審查強制執行許可與否，並無確定實體上法
    律關係存否之效力，如發票人就票據債務之存否有爭執時，
    應由發票人提起確認之訴，以資解決，最高法院56年臺抗字
    第714號、57年臺抗字第76號亦著有判例可資參照。
二、本件相對人主張：其執有抗告人丙○○、乙○○與楊莉萍為
    共同發票人，如原裁定所示之本票1 紙，並免除作成拒絕證
    書，詎屆期提示未獲付款，依票據法第123 條聲請裁定許可
    強制執行等情，業據其提出本票1 紙為證，原裁定准許其聲
    請，即無不合。抗告意旨雖以：抗告人等並不認識聲請人，
    更與其無其他任何債權債務關係，更遑論簽發交付系爭本票
    予聲請人，系爭本票顯遭聲請人偽造，聲請人對抗告人自無
    該本票債權存在等語。依相對人於原審所提出之系爭本票之
    形式外觀而言，其於發票人欄處，確係簽立有「楊莉萍」、
    「丙○○」、「乙○○」名義之簽名及指紋之情，有該張本
    票影本附於原審卷內可憑，且系爭本票從其形式外觀，依形
    式審查之結果，亦具備准許強制執行之要件，是原審准相對
    人之聲請，予以核發本票裁定，於法並無不合。至於抗告人
    所稱上情，即便屬實，亦屬實體法上之問題，揆諸首揭說明
    ，如兩造間就此仍有爭執，宜由抗告人另行提起實體訴訟，
    以資解決，非本件非訟程序所得加以審究，其提起抗告為無
    理由，應予駁回。
三、據上論結，本件抗告為無理由，依非訟事件法第46條、第24
    條第1項、第21條第2項，民事訴訟法第495條之1第1 項、第
    449條第1項、第95條、第78條，裁定如主文。
中    華    民    國    97    年    10    月    8     日
                  民事第二庭審判長法  官  陳順珍
                                  法  官  林南薰
                                  法  官  朱美璘
以上正本係照原本作成。
如不服本裁定，僅得於收受本裁定正本送達後10日內，以適用法
規顯有錯誤為理由，向本院提出再抗告狀，（須附繕本1 份及繳
納再抗告裁判費新台幣1,000 元），經本院許可後始可再抗告。
中    華    民    國    97    年    10    月    8     日
                                  書記官  陳德榮


司法院資訊處製作；財團法人民間司法改革基金會備份。
